【裁判字號】    95,竹勞小,4
【裁判日期】    950629
【裁判案由】    損害賠償
【裁判全文】
臺灣新竹地方法院民事小額判決   95年度竹勞小字第4號
原      告  菲夢絲國際美容股份有限公司
法定代理人  丙○○
訴訟代理人  乙○○
被      告  甲○○
上列當事人間請求損害賠償事件，本院於民國95年6月15日辯論
終結，判決如下：
    主  文
原告之訴駁回。
訴訟費用新台幣壹仟元由原告負擔。
    事  實  及  理  由
一原告起訴主張，兩造於民國94年3月7日簽訂參加培訓同意計畫
  書（以下簡稱系爭同意書），並於該同意書之第二條約定被告
  應在原告公司任職滿一年以上，如未依約定期限任滿一年，被
  告應賠償相當於原告為被告所支出之教育培訓課程及實習期間
  薪資損失之違約金新台幣（下同）八萬元。但被告僅任職至94
  年6月14日即離職，被告違反上開同意書之約定，應依約給付
  原告八萬元之違約金等語。
二被告則抗辯，其不爭執與原告在94年3月7日簽訂系爭同意書，
  並由原告為被告上課二週，每週八小時，被告在94年6月14 日
  即離職等事實，但其離職是因為一方面患有氣喘舊疾身體無法
  負擔美容工作，另一方面原告要求如業績達到40萬元，欲領業
  績獎金，就必須續約一年，否則僅能領底薪21,000元，及極微
  薄的工作抽成。原告請求之違約金過高，且被告尚有六月份半
  個月之薪水未領等語，請求駁回原告之訴。
三本院得心證之理由
  (一)原告主張兩造於94年3月7日簽訂系爭同意書，於同意書之第
    二條約定被告應在原告公司任職滿一年以上，如未依約定期
    限任滿一年，被告應賠償相當於原告為被告所支出之教育培
    訓課程及實習期間薪資損失之違約金八萬元，被告僅任職至
    94年6月14日即離職等事實，為被告所不爭執，並提出參加
    培訓計畫同意書、保證書、人事資料卡為證，堪信為真。
  (二)被告既未能任職滿一年即離職，自應賠償原告違約金。但按
    違約金，除當事人另有訂定外，視為因不履行而生損害之賠
    償總額，民法第250條第2項定有明文。原告主張之八萬元違
    約金，依上開規定為被告債務不履行之賠償總額預定，因此
    ，被告究應給付多少違約金，應視原告之損失定之。原告主
    張其有培訓費用及實習期間薪資之損失。惟查被告於培訓期
    間並未領薪為原告所不爭執，且被告陳稱其培訓完成後即到
    原告之各美容分店工作，內容包含以電話邀客人、清潔、為
    客人美容等，雖原告抗辯剛分發之新人有時無法幫客人進行
    美容課程等語，縱然剛新分發之新人無法進行美容課程，但
    其仍可為其他工作，因此，被告培訓完成後，所領之薪資為
    其為原告付出勞動力之所得，並非原告之損失，原告認為被
    告應賠償其薪資損失云云，並非有理。另原告主張其培訓之
    費用為八萬元，但並未提出任何證據證明之，故難採信。但
    被告亦自承確實受過二週之訓練，每日八小時，原告確實有
    培訓費用之損失。按當事人已證明受有損害而不能證明其數
    額或證明顯有重大困難者，法院應審酌一切情況，依所得心
    證定其數額，民事訴訟法第222條第2項定有明文。以被告每
    月薪資21,000元計算，每日薪資為700元，又被告陳稱培訓
    之方式即原告提供場地及講師、材料教導其美容之技巧，收
    到的講義僅有A4紙數張，每次均有數位學員一同上課等情亦
    為原告所不爭執，因此，原告花費在被告個人培訓費之成本
    應以不超過被告之日薪700元為合理，故原告主張培訓日數
    為12日，故損失之培訓費用為8,400元。
  (三)按二人互負債務，而其給付種類相同，並均屆清償期者，各
    得以其債務，與他方之債務，互為抵銷，民法第334條第1項
    前段定有明文。原告不爭執被告在離職前仍有六月份之薪資
    尚未領取，被告在94年6月14日離職，故仍有13日之薪資可
    資領取，被告每日平均薪資為700元，故原告仍積欠被告
    9,100元之薪資未領取，被告主張以上開未領取之薪資抵銷
    應賠償之違約金為有理由。
  (四)綜上所陳，原告所得請求之違約金為8,400元，經被告以其
    尚未領取之薪資9,100元為抵銷之抗辯，原告已無可向被告
    請求之金額。從而，原告起訴請求被告給付八萬元，為無
    理由，不能准許，應予駁回。
四訴訟費用負擔之依據：民事訴訟法第78條
中    華    民    國    95    年    6     月    29    日
                  新竹簡易庭    法  官  黃珮禎
以上正本係照原本作成。
如對本判決上訴，須於判決送達後20日內向本院提出上訴狀（須
按他造當事人之人數附繕本）。
中    華    民    國    95    年    6     月    29    日
                                書記官  黎秀娟


司法院資訊處製作；財團法人民間司法改革基金會備份。
